臺灣南投地方法院民事小額判決
110年度投小字第564號
原      告  兆豐產物保險股份有限公司

法定代理人  梁正德  
訴訟代理人  林嘉鴻  
            陳茂豐  
被      告  王群盛  

上列當事人間請求損害賠償事件，本院於民國111年1月25日言詞
辯論終結，判決如下：
    主  文
被告應給付原告新臺幣1萬5,100元，及自民國110年12月7日起至
清償日止，按週年利率5％計算之利息。
訴訟費用新臺幣1,000元由被告負擔。
本判決得假執行。   
    理由要領
一、原告主張：
    被告於民國110年3月18日下午3時12分許，駕駛車牌號碼000
    0-00號自小客車，行經國道3號北向232.7公里處內側車道時
    ，因未保持安全距離，擦撞由原告所承保、訴外人黃美玟所
    有之車牌號碼0000-00號自小客車（下稱系爭車輛），致系
    爭車輛車尾受有損害，支出工資費用新臺幣（下同）2,860
    元、烤漆費用1萬0,819元及零件費用1萬4,210元（零件費用
    經扣除折舊後為1,421元），共計2萬7,889元（扣除零件折
    舊後總金額為1萬5,100元）。經原告賠付予系爭車輛之車主
    後，原告依保險法第53條第1項、民法第184條第1項前段及
    第191條之2規定，請求被告賠償等語，並聲明：如主文第1
    項所示。
二、原告前揭主張，業據其提出系爭車輛保單明細資料、系爭車
    輛之行車執照、賠款滿意書、中部汽車股份有限公司LS南台
    中廠估價單、發票各1份及彩色車損照片9張（見本院卷第23
    、33、41、43及101至105頁）附卷，另有內政部警政署國道
    公路警察局第七公路警察大隊110年11月17日國道警七交字
    第1107006621號函檢附之交通事故資料（含道路交通事故現
    場圖、A3類道路交通事故調查紀錄表、酒精測定紀錄表、舉
    發違反道路交通管理事件通知單、道路交通事故初步分析研
    判表各1份及現場照片19張，見本院卷第51至74頁）在卷。
    而被告經合法通知，無正當理由未於言詞辯論期日到場，復
    未提出任何書狀或陳述，依民事訴訟法第436條之23、第436
    條第2項、第280條第1及3項規定，視同自認，堪信原告之主
    張為真實。原告依保險法第53條第1項、民法第184條第1項
    前段及第191條之2規定，請求被告給付如主文第1項所示之
    金額及利息，為有理由，應予准許。
中　　華　　民　　國　　111 　年　　2 　　月　　11　　日
                  南投簡易庭  法  官  林彥宇
以上為正本係照原本作成。
如不服本判決，應於送達後20日內，向本院提出上訴狀，並表明
上訴理由（上訴理由應表明：㈠原判決所違背之法令及具體內容
；㈡依訴訟資料可認為原判決有違背法令之具體事實），如於本
判決宣示後送達前提起上訴者，應於判決送達後20日內補提上訴
理由書（須附繕本），如未於上訴後20日內補提合法上訴理由書
，法院得逕以裁定駁回上訴；並向本院繳足上訴裁判費（如委任
律師提起上訴，請注意民事訴訟法施行法第9條規定）。
中　　華　　民　　國　　111 　年　　2 　　月　　11　　日
                              書記官